【裁判字號】    92,易,362
【裁判日期】    920521
【裁判案由】    毒品危害防制條例
【裁判全文】
臺灣板橋地方法院刑事判決                          九十二年度易字第三六二號
    公  訴  人  臺灣板橋地方法院檢察署檢察官
    被      告  甲○○
右列被告因毒品危害防制條例案件，經檢察官提起公訴（九十一年度偵字第三一○一
號），本院判決如左：
    主  文
甲○○連續施用第二級毒品，累犯，處有期徒刑陸月，如易科罰金，以參佰元折算壹
日。扣案如附表所示之第二級毒品安非他命包（各驗餘淨重分別為○點九九公克、
○點○四公克、○點四七公克）沒收銷燬之。
    事  實
一、甲○○於民國八十三年間因搶奪案件，經台灣高等法院判處有期徒刑五年，最高
    法院駁回上訴確定，甫於八十九年一月十三日縮刑假釋期滿。又於八十九年間因
    施用第二級毒品安非他命案件，經本院依檢察官聲請而以八十九年度毒聲字第五
    一六五號裁定送觀察、勒戒，嗣因認無繼續施用毒品之傾向，乃由臺灣板橋地方
    法院檢察署檢察官於八十九年九月三十日以八十九年度毒偵緝字第四二七四號、
    第五五五九號為不起訴處分確定。嗣於八十九年十一月間，其又因施用第二級毒
    品安非他命案件，經本院依檢察官聲請而以九十年度毒聲字第九二三號裁定送觀
    察、勒戒，嗣因認有繼續施用毒品之傾向，乃於九十年五月七日，由本院依檢察
    官之聲請而以九十年度毒聲字第一八八四號裁定令入戒治處所施以強制戒治一年
    ，以九十年度毒偵緝字第三○二號聲請簡易判決處刑，經本院板橋簡易庭於九十
    年八月二十七日以九十年度板簡字第一○九二號判處有期徒刑三月確定。詎甲○
    ○不知悔改，基於概括犯意，自九十一年八月十日起至同年月二十一日止，在台
    北縣中和市○○路○段一二八巷一弄五之一號二樓，將第二級毒品安非他命置於
    玻璃球中，以打火機燒烤玻璃球吸食煙霧，連續施用第二級毒品安非他命案件多
    次，嗣於九十一年八月二十二日十七時，在臺北縣板橋市○○路○段二九巷一一
    號三樓，為警查獲，並扣得如附表所示之安非他命三包。嗣甲○○並因三犯施用
    第二級毒品之罪，經檢察官聲請而由本院於九十一年十二月十三日以九十一年度
    毒聲字第四○○六號裁定令入戒治處所施以強制戒治一年。
二、案經臺北市政府警察局松山分局移送臺灣板橋地方法院檢察署檢察官偵查起訴。
    理  由
一、訊據被告甲○○對於右揭犯罪事實坦承不諱，而被告於九十一年八月二十二日十
    七時為警查獲時，並曾對之採取尿液送驗，經檢驗出有安非他命類之陽性反應，
    此有臺北市立療養院煙毒尿液檢驗報告書乙紙附卷足憑，並有扣案之毒品三包送
    經內政部警政署刑事警察局鑑定，均有甲基安非他命之成分，有該局九十二年二
    月十九日第0000000000號鑑驗通知書在卷可按，堪認被告前揭連續施
    用第二級毒品安非他命之自白與事實相符。次查，被告前因施用第二級毒品安非
    他命案件，經本院依檢察官聲請而以八十九年度毒聲字第五一六五號裁定送觀察
    、勒戒，嗣因認無繼續施用毒品之傾向，乃由臺灣板橋地方法院檢察署檢察官於
    八十九年九月三十日以八十九年度毒偵緝字第四二七四號、第五五五九號為不起
    訴處分確定。嗣於八十九年十一月間，其又因施用第二級毒品安非他命案件，經
    本院依檢察官聲請而以九十年度毒聲字第九二三號裁定送觀察、勒戒，嗣因認有
    繼續施用毒品之傾向，乃於九十年五月七日，由本院依檢察官之聲請而以九十年
    度毒聲字第一八八四號裁定令入戒治處所施以強制戒治一年，以九十年度毒偵緝
    字第三○二號聲請簡易判決處刑，經本院板橋簡易庭以九十年度板簡字第一○九
    二號判處有期徒刑三月，如易科罰金以參百元折算一日確定等情，有上開台灣板
    橋地方法院檢察署檢察官八十九年度毒偵緝字第四二七四號、第五五五九號為不
    起訴處分書、九十年度毒偵緝字第三○二號聲請簡易判決處刑書乙紙（附於偵卷
    第八十七頁至第八十八頁）及臺灣高等法院被告全國前案紀錄表乙紙在卷可按（
    附於本院卷內），其於前開時、地觸犯本件連續施用第二級毒品之罪係屬三犯，
    所為符合毒品危害防制條例第二十條第三項之規定。本案事證已臻明確，被告犯
    行洵堪認定，自應依法論科。
二、查安非他命為毒品危害防制條例第二條第一項第二款明定之第二級毒品，不得持
    有、施用及販賣。核被告所為，係犯毒品危害防制條例第十條第二項之施用第二
    級毒品罪；其先後多次施用第二級毒品安非他命犯行，時間緊接，犯罪構成要件
    相同，所犯罪名又屬同一，顯係基於概括犯意反覆而為，為連續犯，應依刑法第
    五十六條規定論以一罪並加重其刑；至其施用前、後持有安非他命之低度行為，
    應為其施用之高度行為所吸收，不另論罪。又查：被告曾因搶奪罪，經台灣高等
    法院以八十四年度上訴第五○二六號判處有期徒刑五年，經最高法院以八十五年
    度台上字第五一七號駁回上訴確定，後於八十九年一月十三日縮刑假釋期滿執行
    完畢，有臺灣高等法院被告全國前案紀錄表乙紙附卷可參，其受有期徒刑完畢，
    五年內又犯有期徒刑以上之本罪，為累犯，應依刑法第四十七條之規定加重其刑
    。爰審酌被告前經觀察、勒戒及強制戒治期滿猶不知心生警惕，仍另行起意而為
    本案犯行之犯罪之動機、目的、手段、施用第二級毒品安非他命之期間及其於本
    院審理中坦承犯行，態度尚佳等一切情狀，量處如主文所示之刑，並諭知易科罰
    金之折算標準，以示懲戒。
三、至於扣案如附表所示之安非他命三包（各驗餘淨重分別為○點九九公克、○點○
    四公克、○點四七公克），係查獲之毒品，雖非被告甲○○所有之物，仍應依毒
    品危害防制條例第十八條第一項規定沒收銷燬之。
據上論斷，應依刑事訴訟法第二百九十九條第一項前段，毒品危害防制條例第十條第
二項、第十八條第一項，刑法第十一條前段、第五十六條、第四十七條、第四十一條
第一項前段，罰金罰鍰提高標準條例第二條，判決如主文。
本案經檢察官高智美到庭執行職務。
中      華      民      國      九十二      年      五    月  二十一    日
                                  臺灣板橋地方法院刑事第五庭
                                          法  官  絲鈺雲
右正本證明與原本無異。
如不服本判決，應於判決送達後十日內，向本院提出上訴狀。
                                          書記官 許清秋
中      華      民      國      九十二      年      五    月  二十三    日
附錄本案論罪科刑法條全文：
毒品危害防制條例第十條
施用第一級毒品者，處六月以上五年以下有期徒刑。
施用第二級毒品者，處三年以下有期徒刑。
附表：
安非他命三包
（一）編號一，毛重一點二一公克，淨重一公克，取○點○一公克供鑑驗，餘○點九
      九公克。
（二）編號二，毛重○點二八公克，淨重○點○六公克，取○點○二公克供鑑驗，餘
      ○點○四公克。
（三）編號三，毛重○點七○公克，淨重○點四九公克，取○點○二公克供鑑驗，餘
      ○點四七公克。


司法院資訊處製作；財團法人民間司法改革基金會備份。
